臺灣橋頭地方法院刑事判決　
111年度交簡上字第81號
上  訴  人  臺灣橋頭地方檢察署檢察官
上  訴  人  
即  被  告  楊國源


上列上訴人因被告過失傷害案件，不服本院橋頭簡易庭中華民國111年4月12日111年度交簡字第351號刑事簡易判決（聲請簡易判決處刑案號：110年度偵字第15654號），提起上訴，本院管轄之第二審合議庭判決如下：                    
    主  文
上訴駁回。
楊國源緩刑貳年。
    事實及理由
一、本案經本院審理結果，認原審以被告楊國源違反道路交通管
    理處罰條例第86條第1項、刑法第284條前段之汽車駕駛人，
    行經行人穿越道不依規定讓行人優先通行，犯過失傷害罪，
    量處被告有期徒刑3月，並諭知以新臺幣（下同）1,000元折
    算1日之易科罰金折算標準，其認事用法及量刑俱無不當，
    應予維持；除證據部分補充「被告於本院審理時之自白」、
    「本院111年度橋司附民移調字第638號調解筆錄」、「刑事
    陳述狀」外（交簡上卷第55至57頁、第98頁），其餘犯罪事
    實、證據及理由均引用第一審簡易判決書之記載（如附件）
    。
二、證據能力：
　　按被告以外之人於審判外之言詞或書面陳述，除法律有規定
    者外，不得作為證據；被告以外之人於審判外之陳述，雖不
    符前4條之規定，而經當事人於審判程序同意作為證據，法
    院審酌該言詞陳述或書面陳述作成時之情況，認為適當者，
    亦得為證據，刑事訴訟法第159條第1項、第159條之5第1項
    分別定有明文。本判決所引用被告以外之人於審判外之陳述
    ，檢察官及被告於本院審理時均表示同意做為證據（交簡上
    卷第96頁），本院審酌上開證據資料製作時之情況，尚無違
    法不當及證明力明顯過低之瑕疵，亦認為以之作為證據應屬
    適當，依刑事訴訟法第159條之5第1項規定，均有證據能力
    。
三、上訴意旨：
　㈠被告上訴意旨略以：已與告訴人和解，請求從輕量刑並為緩
    刑宣告等語。
　㈡檢察官上訴意旨略以：被告雖坦承犯行，惟未賠償告訴人劉
    玉玲，亦未達成和解，僅空言願與告訴人商談和解而無實質
    作為，足見犯後態度狡猾，企圖藉願意和解以換取法院輕判
    。另參以被告駕車違規情節嚴重，告訴人係走在行人穿越道
    ，卻無端受有肋骨多處骨折併胸骨骨折等傷害，且被告從未
    關心慰問告訴人等情，原審判處被告有期徒刑3月，難認符
    合罪刑相當原則，爰請求撤銷原判決，另為適法之判決等語
    。
四、駁回上訴理由：
　㈠按量刑輕重，係屬事實審法院得依職權自由裁量之事項，苟
    已斟酌刑法第57條各款所列情狀而未逾越法定刑度，不得遽
    指為違法（最高法院72年度臺上字第6696號、75年度臺上字
    第7033號等判決意旨參照）；且在同一犯罪事實與情節，如
    別無其他加重或減輕之原因，下級審量定之刑，亦無過重或
    失輕之不當情形，則上級審法院對下級審法院之職權行使，
    原則上應予尊重（最高法院85年度臺上字第2446號判決意旨
    參照）。又量刑之輕重，固屬事實審法院得依職權自由裁量
    之事項，惟仍應受比例原則及公平原則之限制，否則其判決
    即非適法。刑事審判旨在實現刑罰權分配的正義，故法院對
    有罪被告之科刑，應符合罪刑相當之原則，使輕重得宜，罰
    當其罪，以契合社會之法律感情，此所以刑法第57條明定科
    刑時應審酌一切情狀，尤應注意該條各款所列事項以為科刑
    輕重之標準（最高法院95年度臺上字第1662號判決意旨參照
    ）。
  ㈡經查，原審認被告犯行事證明確，應適用道路交通管理處罰條例第86條第1項，刑法第284條前段之過失傷害罪予以論科，並於理由欄中敘明：審酌被告因未禮讓行人先行通過之過失行為，導致告訴人受有肋骨多處骨折併胸骨骨折之傷害，所為誠屬不該；惟念及被告犯後坦承犯行，尚有悔意，犯後態度尚可；並考量被告雖有調解意願，惟雙方對於賠償金額之認知差距過大，故迄未能達成和解、調解，填補告訴人所受損害；兼衡被告所違反之注意義務之情節與程度、造成告訴人受傷之結果及傷勢程度，暨被告自陳專科畢業智識程度、小康家庭經濟狀況、素行等一切情狀，量處有期徒刑3月，並諭知以1,000元折算1日之易科罰金折算標準，認事用法均無違誤。檢察官及被告雖分別以量刑不當為由請求撤銷原審判決，惟原審業以行為人之責任為基礎，斟酌被告過失情節、告訴人所受損害程度，並考量被告智識程度、生活狀況、犯後態度，量處上開刑度，不僅本於罪刑相當性原則，在法定刑度內量處被告刑罰，並已斟酌刑法第57條各款事由，並無濫行裁量之情，自應予維持。又被告於本院審理期間，確有與告訴人達成民事調解，並已依調解筆錄給付調解金額完畢，復有調解筆錄、告訴人之刑事陳述狀存卷可佐（交簡上卷第55至57頁）。是被告既已實際填補告訴人所受損害，檢察官上訴意旨所指被告犯後態度狡猾等語，自非可採，併予敘明。
　㈢綜上，本院審理結果認原審認事用法及量刑均無不當，檢察
    官及被告猶執前詞指摘原審判決不當，俱無理由，應予駁回
    。
五、末按受2年以下有期徒刑、拘役或罰金之宣告，未曾因故意
    犯罪受有期徒刑以上刑之宣告者，認以暫不執行為適當者，
    得宣告2年以上5年以下之緩刑，刑法第74條第1項第1款定有
    明文。經查，被告於案發前未曾受法院論罪科刑之前科紀錄
    ，有臺灣高等法院被告前案紀錄表附卷可參（交簡上卷第10
    7至111頁）。本院考量被告並非因故意犯罪，迭於偵審中自
    始坦承犯行，且於本院審理中，與告訴人達成調解，並如數
    給付調解金額完畢，業如前述，足認被告具有悔悟之心，當
    係一時失慮，偶罹刑章，諒歷此偵審程序之教訓，應以足資
    警惕而無再犯疑慮。復參酌告訴人已具狀同意本院給予緩刑
    宣告，檢察官對此亦表示無意見等情（交簡上卷第57頁、第
    105頁），認所宣告之刑以暫不執行為適當，爰依前揭規定
    宣告緩刑2年，用啟自新。
據上論斷，應依刑事訴訟法第455條之1條第1、3項、第368條、
第364條、第373條，判決如主文。
本案經檢察官靳隆坤聲請簡易判決處刑，檢察官倪茂益到庭執行
職務。
中　　華　　民　　國　　111 　年　　10　　月　　14　　日
                  刑事第一庭    審判長法  官  楊智守
                                      法  官  林  筠
                                      法　官  簡祥紋
以上正本證明與原本無異。
不得上訴。                                
中　　華　　民　　國　　111 　年　　10　　月　　　　日
                                      書記官  楊芷心
附錄本案論罪科刑法條：
刑法第284條
因過失傷害人者，處1年以下有期徒刑、拘役或10萬元以下罰金
；致重傷者，處3年以下有期徒刑、拘役或30萬元以下罰金。
道路交通管理處罰條例第86條
汽車駕駛人，無駕駛執照駕車、酒醉駕車、吸食毒品或迷幻藥駕
車、行駛人行道或行經行人穿越道不依規定讓行人優先通行，因
而致人受傷或死亡，依法應負刑事責任者，加重其刑至2分之1。
汽車駕駛人，在快車道依規定駕車行駛，因行人或慢車不依規定
，擅自進入快車道，而致人受傷或死亡，依法應負刑事責任者，
減輕其刑。
【附件】
臺灣橋頭地方法院刑事簡易判決　
111年度交簡字第351號
聲  請  人  臺灣橋頭地方檢察署檢察官
被      告  楊國源
上列被告因過失傷害案件，經檢察官聲請以簡易判決處刑（110
年度偵字第15654號），本院判決如下：
    主  文
楊國源汽車駕駛人，行經行人穿越道不依規定讓行人優先通行犯
過失傷害罪，處有期徒刑參月，如易科罰金，以新臺幣壹仟元折
算壹日。
    事實及理由
一、本案犯罪事實，除①犯罪事實欄一、末行就查獲經過補充為
    「嗣經楊國源於肇事後，即於有偵查犯罪權限之公務員查知
    其為肇事者前，主動向到現場處理交通事故之警員承認其為
    車禍肇事者並接受裁判，始悉上情。」；②證據並所犯法條
    欄一、補充證據「車輛詳細資料報表1份」外，其餘均引用
    檢察官聲請簡易判決處刑書之記載（如附件）。
二、按汽車行近行人穿越道，遇有行人穿越時，無論有無交通指
    揮人員指揮或號誌指示，均應暫停讓行人先行通過，此道路
    交通安全規則第103條第2項定有明文。查被告楊國源為領有
    普通小型車駕駛執照之人，此有公路監理電子閘門證號查詢
    汽車駕駛人資料可佐，對此規定難諉為不知，依法負有注意
    義務，而當時天候雨、日間自然光線、柏油路面濕潤、無缺
    陷、道路無障礙物、視距良好等情形，有道路交通事故現場
    調查報告表㈠在卷可參（見警卷第15頁），被告於本案事故
    發生當時，應無不能注意之情事，然其疏未注意及此，於行
    經肇事路口時，未注意行人動態及暫停讓行人先行通過即貿
    然左轉，復與告訴人劉玉玲發生碰撞，是被告就本案事故之
    發生自屬有過失甚明。而被告因上開過失致釀事故，並致告
    訴人受有肋骨多處骨折併胸骨骨折之傷害，其過失行為與告
    訴人之傷害間，自具有相當之因果關係。綜上，本案事證明
    確，被告犯行洵堪認定，應依法論科。
三、論罪科刑：
（一）按汽車駕駛人，行駛人行道或行經行人穿越道不依規定讓
      行人優先通行，因而致人受傷或死亡，依法應負刑事責任
      者，加重其刑至二分之一，此道路交通管理處罰條例第86
      條第1項定有明文。次按刑法總則之加重，係概括性之規
      定，所有罪名均一體適用；刑法分則之加重，係就犯罪類
      型變更之個別犯罪行為予以加重，成為另一獨立之罪名。
      道路交通管理處罰條例第86條第1項之規定，係就刑法第2
      76條第1項、第2項、第284條第1項、第2項各罪犯罪類型
      變更之個別犯罪行為予以加重，而成另一獨立之罪名，自
      屬刑法分則加重之性質（最高法院99年度台非字第198號
      、105年度台上字第1388號判決意旨參照）。經查，被告
      駕車行經行人穿越道，卻未依規定讓行人優先通行，致生
      本案事故，因而致告訴人劉玉玲受傷，是核被告所為，係
      犯道路交通管理處罰條例第86條第1項、刑法第284條前段
      之汽車駕駛人，行經行人穿越道不依規定讓行人優先通行
      ，犯過失傷害罪，並應依道路交通管理處罰條例第86條第
      1項之規定，加重其刑。
（二）又被告於肇事後偵查機關未發覺前，主動向到場處理之員
      警坦承肇事乙情，此有高雄市政府警察局道路交通事故肇
      事人自首情形紀錄表1紙在卷可參（見警卷第26頁），則
      被告對於未發覺之罪自首而接受裁判，爰依刑法第62條前
      段規定，減輕其刑，並依法先加後減之。
（三）爰審酌被告因上揭過失行為，導致告訴人受有前揭傷害，
      所為誠屬不該；惟念及被告犯後坦承犯行，尚有悔意，犯
      後態度尚可；並考量被告雖有調解意願，惟雙方對於賠償
      金額之認知差距過大，故迄未能達成和解、調解，填補告
      訴人所受損害；兼衡被告所違反之注意義務之情節與程度
      、造成告訴人受傷之結果及傷勢程度，暨被告被告自陳專
      科畢業智識程度、小康家庭經濟狀況、素行等一切情狀，
      量處如主文所示之刑，並諭知易科罰金之折算標準。
四、據上論斷，應依刑事訴訟法第449條第1項前段、第3項、第4
    54條第2項，逕以簡易判決處刑如主文。
五、如不服本判決，應於判決送達後20日內，向本院提出上訴狀
    ，上訴於本院第二審合議庭（須附繕本）。
本案經檢察官靳隆坤聲請以簡易判決處刑。 
中　　華　　民　　國　　111 　年　　4 　　月　　12　　日
                  橋頭簡易庭    法　官  張瑾雯
以上正本證明與原本無異。
中　　華　　民　　國　　111 　年　　4 　　月　　13　　日
                                書記官  林瑞標
附錄本案論罪科刑法條：
刑法第284條
因過失傷害人者，處1年以下有期徒刑、拘役或10萬元以下罰金
；致重傷者，處3年以下有期徒刑、拘役或30萬元以下罰金。
道路交通管理處罰條例第86條
汽車駕駛人，無駕駛執照駕車、酒醉駕車、吸食毒品或迷幻藥駕
車、行駛人行道或行經行人穿越道不依規定讓行人優先通行，因
而致人受傷或死亡，依法應負刑事責任者，加重其刑至2分之1。
汽車駕駛人，在快車道依規定駕車行駛，因行人或慢車不依規定
，擅自進入快車道，而致人受傷或死亡，依法應負刑事責任者，
減輕其刑。